臺灣高等法院高雄分院刑事判決　　　100年度侵上訴字第750號
上　訴　人
即　被　告　林金榮
選任辯護人　洪士宏律師
　　　　　　林易玫律師
上列上訴人因妨害性自主案件，不服臺灣高雄地方法院99年度訴
字第1576號中華民國100 年3 月29日第一審判決（起訴案號：臺
灣高雄地方法院檢察署99年度偵字第13247 號），提起上訴，本
院判決如下：
    主  文
上訴駁回。
    事  實
一、林金榮於民國98年底、99年初某日，透過友人黃昭斌之介紹
    ，結識因遭家暴而與前夫離婚之代號0000-0000 女子（真實
    姓名年籍詳卷，下稱甲女），因對甲女存有好感，乃數度與
    甲女互通電話表示關心，並於99年4 月11日再度致電甲女，
    而以替甲女補慶生為由，邀約已排定同年月13日休假之甲女
    ，自屏東縣潮州鎮（原判決誤載為潮州鄉，下同）北上高雄
    遊玩，並獲甲女應允。甲女進而依約於99年4 月13日14時許
    ，駕車抵達林金榮所經營、址設高雄市○○路10號之汽車美
    容公司（下稱前開洗車店），並將汽車置於該店由林金榮員
    工負責清洗，改乘林金榮之車輛陸續前往瑞豐夜市等處，復
    於同日22、23時許，又經林金榮搭載，先後前往高雄市某烤
    肉店、高雄市仁武區（改制前為高雄縣仁武鄉）某釣蝦場附
    設之KTV ，而與黃昭斌等數位林金榮友人，一起持續飲用各
    式酒類慶生，迄至翌日（99年4 月14日）凌晨約於6 、7 時
    許，方再經林金榮搭載返回前開洗車店欲取用自己之車輛返
    回潮州，惟甲女斯時已不勝酒力，且聽聞林金榮表示前開洗
    車店約9 時許才會開門營業，乃先在店內沙發椅上稍事休息
    ，擬待酒醒後再自行駕車離開。詎林金榮見甲女因酒醉身心
    陷於疲憊無意識，處於相類於精神障礙不能抗拒之狀態，竟
    萌生對甲女乘機性交之犯意，於99年4 月14日8 時許，在前
    開洗車店內，利用店內僅有其與甲女2 人，且甲女酒醉無意
    識、不能抗拒之情形，脫去自己及甲女下半身所著內褲、長
    褲，以其性器官插入甲女陰道內抽動，而為性交行為得逞，
    迨甲女驚醒後方始停止。甲女乃電請男友羅際彩代為報案，
    員警接獲報案後即趕往前開洗車店而查悉上情。
二、案經甲女訴由高雄市政府警察局三民第一分局移送臺灣高雄
    地方法院檢察署檢察官偵查起訴。
    理  由
壹、證據能力方面：
一、證人即被害人甲女於警詢中所為之陳述無證據能力：
  (一)按被告以外之人於審判外之言詞或書面陳述，除法律有規定
    者外，不得作為證據；被告以外之人於檢察事務官、司法警
    察官或司法警察調查中所為之陳述，與審判中不符時，其先
    前之陳述具有較可信之特別情況，且為證明犯罪事實存否所
    必要者，得為證據；刑事訴訟法第159 條第1 項、第159 條
    之2 分別定有明文。
  (二)被告及辯護人既爭執證人即被害人甲女警詢陳述之證據能力
    ，且證人甲女於警詢中所為之陳述，與其於原審及本院審理
    時之證述情節相同，是甲女之警詢陳述即無「先前之陳述具
    有較可信之特別情況，且為證明犯罪事實存否所必要」之情
    形，是本院認證人甲女於警詢中所為之陳述屬審判外之供述
    ，而無證據能力。
二、證人即被害人甲女於偵查中所為之陳述有證據能力：
  (一)按被告以外之人於偵查中向檢察官所為陳述，除顯有不可信
    之情況者外，得為證據；刑事訴訟法第159 條之1 第2 項定
    有明文。偵查中對被告以外之人所為之偵查筆錄，或被告以
    外之人向檢察官所提之書面陳述，性質上均屬傳聞證據。惟
    現階段刑事訴訟法規定檢察官代表國家偵查犯罪、實施公訴
    ，依法其有訊問被告、證人及鑑定人之權，證人、鑑定人且
    須具結，而實務運作時，檢察官偵查中向被告以外之人所取
    得之陳述，原則上均能遵守法律規定，不致違法取供，其可
    信度極高。被告以外之人前於偵查中已具結而為證述，除反
    對該項供述得具有證據能力之一方，已釋明「顯有不可信之
    情況」之理由外，不宜即遽指該證人於偵查中之陳述不具證
    據能力。
  (二)證人即被害人甲女於偵查中，業經檢察官以證人之身分具結
    而為陳述，而被告及其辯護人，並未提及檢察官在偵查時有
    何不法取供之情形，亦未釋明甲女上開供述有何顯不可信之
    情況，依前述說明，證人即被害人甲女於偵查中之陳述自具
    有證據能力。
三、本案其餘傳聞證據之證據能力：
    按傳聞法則之重要理論依據，在於傳聞證據未經當事人之反
    對詰問予以核實，乃予排斥，惟若當事人已放棄對原供述人
    之反對詰問權，於法院審判時表明同意該等傳聞證據可作為
    證據，基於證據資料愈豐富，愈有助於真實發現之理念，並
    貫徹刑事訴訟法修法加重當事人進行主義之精神，確認當事
    人對於證據能力有處分權之制度，傳聞證據經當事人同意作
    為證據，法院認為適當者，亦得為證據。另當事人於調查證
    據時，對於傳聞證據表示「沒有意見」、「對於證據調查無
    意見」，而未於言詞辯論終結前聲明異議，應視為已有將該
    等傳聞證據採為證據之同意，此刑事訴訟法第159 條之5 定
    有明文。檢察官、被告及辯護人於本院準備程序及審判期日
    ，已表示對於全案卷證其餘傳聞證據之證據能力均無意見，
    且同意作為本案之證據（見本院卷第35至36頁、第54頁），
    依刑事訴訟法第159 條之5 之規定，檢察官、被告及辯護人
    已同意本案其餘傳聞證據均有證據能力，本院斟酌該等證據
    並非非法取得，亦無證明力明顯過低之情形，是該等證據，
    均得採為證據。
貳、實體部分：
一、訊據上訴人即被告林金榮（下稱被告）固坦承曾以補慶生為
    由，邀約甲女於99年4 月13日自屏東縣潮州鎮北上高雄遊玩
    ，惟矢口否認曾於翌（14）日上午，在前開洗車店內對甲女
    為乘機性交之犯行，辯稱：我並未利用甲女因酒醉在前開洗
    車店休息之際，乘機對甲女為性行為，甲女此部分所述不實
    ，而甲女北上高雄遊玩期間，我雖曾與甲女發生1 次性行為
    ，但那是兩情相悅之情況下，在高雄市仁武區某釣蝦場附設
    KTV 之包廂廁所內發生的云云。經查：
  (一)被告於98年底或99年初某日，透過友人黃昭斌之介紹，結識
    因遭家暴與前夫離婚之甲女，因對甲女存有好感，乃數度與
    甲女互通電話，並以補慶生為由，邀約已排定休假之甲女自
    屏東縣潮州鎮北上高雄遊玩。甲女進而依約於99年4 月13日
    14時許，駕車抵達被告所經營之前開洗車店，再改乘被告車
    輛陸續前往瑞豐夜市等處，復於同日22、23時許，又先後前
    往高雄市某烤肉店、高雄市仁武區某釣蝦場附設之KTV ，持
    續飲用各式酒類慶生，迄於99年4 月14日凌晨6 、7 時許，
    方經被告搭載返回前開洗車店，惟甲女斯時已不勝酒力，且
    得知前開洗衣店約9 時許才會開門營業，乃擬待酒醒後再駕
    車離開，是以先在店內沙發椅上稍事休息等情，業據證人甲
    女（見偵卷第95至97頁、原審訴字卷第35至38頁）、黃昭斌
    （見原審訴字卷第19至22頁）證述明確，復為被告所不爭執
    （見原審審訴卷第19頁、本院卷第33至34頁），是此部分之
    事實堪以認定。
  (二)員警於99年4 月14日9 時許，據報前往前開洗車店處理性侵
    害案件時，該處原係大門緊閉，俟員警大聲叫門後，鐵捲門
    先是略為開啟10公分後旋即停止，再經一段期間後，被告及
    甲女方始陸續自鐵捲門旁之小門步出騎樓，而甲女也立即向
    員警表示自己遭被告性侵害，惟被告聞言並未立即否認甲女
    之指控，反而是急忙催促一行人進入店內，勿在騎樓處談論
    性侵害相關事項，而顯不欲為人知悉。嗣鑑識人員在該洗車
    店內沙發座椅底下發現2 團衛生紙（分別為編號2 、3 ），
    其中編號2 衛生紙標示00000000處DNA-STR 型別與被告DNA-
    STR 型別相符，而甲女也旋於報案當日接受驗傷及採證，驗
    傷結果為會陰有新撕裂傷，另採自甲女陰道深處棉棒、右手
    指甲之DNA ，也均核與被告之Y 染色體DNA-STR 型別相符各
    節，亦據證人即到場員警劉銘山證稱：我接獲性侵害案件之
    通報後，約於9 時16分許抵達前開洗車店外，發現該店鐵捲
    門並未開啟，我對內呼叫有沒有人在，忽然鐵捲門就拉起約
    10公分高，隨即又停住，我繼續呼叫，約10秒鐘之後，被告
    即開啟位於鐵捲門旁之小門步出騎樓，之後甲女也跟著走出
    來，我詢問發生何事，甲女即表示遭受被告性侵害，被告怕
    別人看到，一直要我們進入屋內再說，我們進到屋內後，甲
    女猶然堅指遭受被告性侵害，被告則辯稱沒有，我就請被告
    、甲女2 人到警局製作筆錄，並將現場交由鑑識人員繼續查
    證等語明確（見偵卷第92頁），且有原審辦理刑事案件電話
    紀錄查詢表（見原審訴字卷第12頁）、高雄市立聯合醫院受
    理疑似性侵害案件驗傷診斷書1 份（見偵卷彌封袋中），及
    內政部警政署刑事警察局100 年2 月23日刑醫字第10000040
    48號函檢送之該局更正後鑑定書1 份在卷可稽（見原審訴字
    卷第43至45頁），是此部分之事實亦堪認定。
  (三)被告雖否認對甲女乘機性交之犯行，惟查：
  1.按被害人在公訴程序中具有證人適格即證人能力；而證人係
    指在他人之訴訟案件中，陳述自己所見所聞具體事實之人，
    為證據之一種，有其不可替代性。又單一證人之供述證據，
    固須以補強證據證明其確與事實相符，然茲所謂之補強證據
    ，並非以證明犯罪構成要件之全部事實為必要，倘其得以佐
    證供述所見所聞之犯罪非虛構，能予保障所供述事實之真實
    性，即已充分。又得據以佐證者，雖非直接可以推斷該被告
    之實施犯罪，但以此項證據與證人之指認供述綜合判斷，如
    足以認定犯罪事實者，仍不得謂其非補強證據（最高法院96
    年度台上字第2161號、95年度台上字第4219號判決意旨參照
    ），合先敘明。
  2.證人即被害人甲女迭於偵查、原審及本院審理中明確證稱：
    我於99年4 月14日6 、7 時許經被告搭載回到前開洗車店，
    但因喝醉了無法立即開車回潮州，所以向被告表示要先在沙
    發上休息一下，之後當我醒來回復意識時，我發現內褲及長
    褲均已遭脫下，被告正趴在我身上，且將生殖器插入我的陰
    道，讓我感覺疼痛，我立即推開被告且出聲質問：「你怎麼
    可以這樣對我，我一直把當朋友看待！」，被告當時也是下
    半身赤裸，聽了我所說的話就趕快穿起褲子，且一邊否認曾
    侵犯我，一邊又跟我致歉表示自己喝多了，我穿回褲子向被
    告表示那不是藉口，這樣做只會讓我感覺厭惡，並質疑被告
    根本未曾尊重我，被告即試圖安撫我的情緒，但我想到要報
    警請求保護，就連絡男友羅際彩幫我報警。警察到場後，被
    告不願意開門，及見我按壓開關試圖開啟鐵捲門，也急著按
    壓開關制止鐵捲門繼續上升，我一再對外大聲呼救後，被告
    才聽從員警之指示，開了旁邊小門走出店外。被告性侵我之
    時，我已經醉得睡著了，我並不知道自己所穿之褲子何時遭
    被告脫下等語明確（見偵卷第96至97頁、原審訴字卷第43至
    45頁、本院卷第55至59頁）。
  3.本院經核，被告與甲女甫於98年底或99年初相識，且被告係
    以補慶生為由邀約甲女北上高雄獲應允，俱如前述，顯見甲
    女與被告非僅互無嫌隙，且原屬朋友關係，若無其事，證人
    甲女自無甘冒偽證（甚或誣告）刑責，以涉及自己貞操之前
    開證述內容，構陷被告於罪之理。況慶生雖屬朋友間慣見之
    交誼活動，惟除性交易外，性行為畢竟屬男女間最親密之事
    ，若非彼此具有情愫、信賴關係之熱戀情侶或夫妻，一般人
    實罕有僅因某人為自己補慶生，即率爾同意與該人發生性行
    為之可能。再參以證人黃昭斌證稱：該次我們在KTV 內了不
    少酒，有威士忌洋酒、啤酒，酒量算很好的甲女也一度有點
    茫的在包廂內跑來跑去，還不慎滑倒，之後甲女還是一直喝
    等語（見原審訴字卷第20頁），亦即甲女在KTV 內即曾因不
    勝酒力致失足滑倒，惟猶然持續飲酒而未因此止歇，足認甲
    女當時所飲用酒類之數量顯足使自己因不堪酒醉之疲倦感而
    沈睡，從而，若非酒醉沈睡無法抗拒，甲女豈會率爾允許被
    告對其為性交行為？
  4.更有甚者，證人甲女前開證述內容，完整且合理說明何以員
    警據報前往前開洗車店處理時，該店之鐵捲門開啟約10公分
    即予停止，及被告又何以遲至員警到場相當期間後，才另由
    小門步出騎樓，且現身後不是急於為自己辯白，而係匆忙催
    促員警進入洗車店內，暨鑑識人員進而在前開洗車店之沙發
    下方發現2 團衛生紙，其一明確檢驗出被告之DNA ，及甲女
    於報案當日驗傷結果為會陰有新撕裂傷，而採自甲女陰道深
    處棉棒、右手指甲之DNA ，也均與被告之Y 染色體DNA-STR
    型別相符各情，益徵證人甲女始終係本於自己之親身經歷如
    實進行陳述，毫無任何誤認事實經過或記憶錯誤之虞。
  5.證人甲女之前開證述，既有核與該等證述內容全然相契合之
    證人黃昭斌、劉銘山證詞，及驗傷、採證結果等諸多事證資
    為補強，而得確保該等證述內容屬實，本院因認被告確曾於
    99年4 月14日8 時許，在前開洗車店內，利用店內僅有其與
    甲女2 人，且甲女已因酒醉無意識、不能抗拒之狀態，脫去
    自己及甲女下半身所著內褲、長褲，以性器官插入甲女陰道
    內而為性交行為1 次得逞至明，被告空言否認本案犯行，不
    足採信。
  (四)本案案發後，被害人甲女至醫院驗傷結果，會陰有新撕裂傷
    ；採自甲女陰道深處棉棒及右手指甲，送請內政部警政署刑
    事警察局鑑定結果，亦均核與被告之Y 染色體DNA-STR 型別
    相符；另從前開洗車店1 樓沙發下採集之衛生紙2 團，其中
    編號2 之衛生紙，標示00000000處DNA-STR 型別與被告DNA-
    STR 型別相符等情，有高雄市立聯合醫院受理疑似性侵害案
    件驗傷診斷書1 份（偵卷彌封袋中），及內政部警政署刑事
    警察局100 年2 月23日刑醫字第1000004048號函檢送之該局
    更正後鑑定書1 份在卷可稽（見原審訴字卷第43至45頁）。
    再經本院向內政部警政署刑事警察局函詢結果，該局稱：「
    ……一般而言，在未戴保險套之情況下，男女性交行為射精
    後，擦拭男性性器官之衛生紙中，應可驗出女性之DNA ，惟
    此種情形下，衛生紙上常含有較多男性DNA ，在DNA 混合型
    別鑑定中，當男女DNA 含量多寡比例差異懸殊時，可能導致
    量少之DNA 無法驗出，則此時可能無法驗出女性DNA ，僅驗
    出男性之DNA-STR 型別」等情，有該局100 年6 月2 日刑醫
    字第1000068653號函1 份附卷可憑（見本院卷第28頁）。被
    告雖辯稱：自前開洗車店1 樓沙發下採集之衛生紙，是伊以
    前在店內自慰射精擦拭後所遺留下來的云云。然查，前開洗
    車店於營業時間，乃係供一般人進出之場所，被告雖身為該
    店之負責人，然其竟於前開洗車店內自慰，並於射精後以衛
    生紙擦拭，再將擦拭其精液之衛生紙隨意丟棄於前開洗車店
    內之地上，而不予以丟棄在垃圾桶內，或丟棄在馬桶內將之
    沖走滅失，實難想像，亦與一般社會常情不符。準此，足認
    扣案之上開編號2 衛生紙1 團，係被告乘被害人甲女酒醉沈
    睡時，將其性器官插入甲女之陰道內抽動，待甲女驚醒後方
    始停止，並乘甲女驚訝慌亂之際，持衛生紙擦拭其已射精後
    之性器官，並將上開衛生紙揉成團狀後，隨手丟棄在沙發底
    下等情，洵可認定。至被告係於何時射精，則有兩種可能：
    其一，被告於甲女驚醒後射精在甲女體外，並持衛生紙擦拭
    其性器官，於此情形下，扣案之上開編號2 衛生紙鑑定結果
    ，當然只有被告之DNA ，而無被害人甲女之DNA ；其二，被
    告於甲女驚醒前即已射精在甲女體內，而於甲女驚醒後馬上
    將其性器官拔出，並持衛生紙擦拭其性器官，於此情形下，
    衡諸上揭內政部警政署刑事警察局100 年6 月2 日刑醫字第
    1000068653號函釋意旨，衛生紙上亦有可能只驗出被告之DN
    A ，而無法驗出被害人甲女之DNA 。綜上，由上開驗傷及鑑
    定結果可知，被害人甲女會陰有新撕裂傷，採自甲女陰道深
    處棉棒及右手指甲之DNA 型別，亦均核與被告之Y 染色體DN
    A-STR 型別相符，另從前開洗車店1 樓沙發下採集之衛生紙
    其中1 團之DNA-STR 型別，亦與被告之DNA-STR 型別相符。
    由此，益徵被告確有於99年4 月14日8 時許，在前開洗車店
    內，利用店內僅有其與甲女2 人，且甲女酒醉無意識、不能
    抗拒之情形，脫去自己及甲女下半身所著內褲、長褲，以其
    性器官插入甲女陰道內而為性交行為得逞，迨甲女驚醒方止
    之行為，洵可認定。
  (五)至被告雖另辯稱：其於案發前一天即99年4 月13日晚上，與
    甲女曾於兩情相悅之情況下，在KTV 之包廂廁所內發生性行
    為云云。惟查：
  1.被告此部分辯解為被害人甲女所堅決否認，退步言之，縱認
    被告上開辯解係屬真實，亦與其嗣後於99年4 月14日上午，
    在其所經營之前開洗車店內，對業已喝醉沈睡之甲女乘機性
    交之行為，毫不相干，亦不足以推翻本院之前開認定。
  2.況且證人黃昭斌於原審審理時就此乃係證稱：被告見到甲女
    滑倒後，即攙扶甲女進到包廂附設的廁所，進去廁所時間還
    蠻久的，之後2 人再回到包廂時，並無衣衫不整之情況，只
    是朋友間有人質疑為何進到廁所這麼久，難道是在該處為性
    行為或是做了什麼，但那只是朋友間的玩笑話，我也沒有看
    到被告、甲女在廁所內的情形等語（見原審訴字卷第19至22
    頁）。質言之，證人黃昭斌坦言當時在KTV 一起飲酒歡唱之
    人，只是出於玩笑性質而臆測被告、甲女曾在KTV 包廂附設
    廁所內發生性行為，自無足佐證被告此部分所辯實在。
  3.再者，證人即被害人甲女復明確證稱：當時我已經與男友羅
    際彩交往3 、4 年了，而我與被告甫認識不久，被告又小我
    2 歲，所以我只是把被告當作普通朋友看待，我不可能也未
    曾同意與被告發生性行為等語（見原審訴字卷第34頁反面、
    本院卷第60頁）。另參以被告前於99年4 月14日警詢中陳稱
    ：我與甲女是男女朋友關係，曾發生性行為，但是在很早之
    前，時間、地點我忘記了，我不知道甲女何以陰部有新撕裂
    傷云云（見偵卷第3 至9 頁），及於同日偵查中則陳稱：甲
    女是我的女朋友，但雙方於99年4 月14日早上未發生性行為
    云云（見偵卷第25至27頁）。亦即被告於案發當日原一再指
    陳其與甲女為男女朋友關係，且曾發生過性行為，惟因時間
    已久致遺忘時間、地點，但未於99年4 月14日發生性行為，
    迄於甲女陰道確留有自己DNA 此項檢驗報告作後成之第2 次
    偵訊起，方始坦言其於案發當日所稱之男女朋友關係乃出於
    自己臨訟捏造（見偵卷第110 頁），並改以首開情詞置辯，
    更堪認被告各該所辯，均非事實，不足採信。
  (六)綜上所述，被告上開所辯，均是事後卸責之詞，不足採信。
    被告於99年4 月14日8 時許，在前開洗車店內，利用甲女因
    酒醉入睡而無意識、不能抗拒之機會，對甲女為性交行為得
    逞之乘機性交犯行，罪證已臻明確，其犯行洵堪認定，應予
    依法論科。
二、按對於男女利用其精神、身體障礙、心智缺陷或其他相類之
    情形，不能或不知抗拒而為性交者，刑法第225 條第1 項設
    有處罰之明文。而所謂相類之情形，係指被害人雖非精神、
    身體障礙、心智缺陷，但受性交時，因昏暈、酣眠、泥醉等
    相類似之情形，致無同意性交之理解，或無抗拒性交之能力
    者而言；至被害人之所以有此情狀，縱因自己之行為所致，
    仍不能解免乘機對其性交者之刑責（最高法院96年度台上字
    第4376號判決意旨參照），是故核被告所為，係犯刑法第22
    5 條第1 項之乘機性交罪。
三、原審以被告罪證明確，因而依刑事訴訟法第299 條第1 項前
    段、刑法第225 條第1 項等規定，審酌被告無視其與甲女間
    之友誼，濫用甲女對其之信賴，竟乘甲女酒醉不能抗拒之際
    ，對之為性交行為，造成甲女身心受創，誠屬不該。惟念被
    告前未曾因案受刑之宣告，且犯後已與甲女達成和解，有和
    解書1 份在卷可稽（見偵卷彌封袋），且甲女於原審審理中
    亦已明確陳稱：「（辯護人問：本案你已經和林金榮和解，
    並願意原諒他？）對，但他不要說我在KTV …發生關係，這
    哪有可能…這讓我有點不高興…但已經和解下去就好了」、
    「對法院處理本案沒有意見」等語（見原審訴字卷第37至38
    頁，另甲女於本院審理時亦為相類之陳述，見本院卷第65、
    69頁），兼衡被告犯罪之動機、手段、偵審中之犯後態度，
    及被告經營洗車店、智識程度為國中畢業、家庭經濟狀小康
    等一切情狀，因而量處有期徒刑3 年4 月。經核原判決認事
    用法均無違誤，量刑亦稱允當，被告上訴意旨否認犯罪，而
    指摘原判決不當，為無理由，應予駁回。
據上論結，應依刑事訴訟法第368 條，判決如主文。
本案經檢察官吳茂松到庭執行職務。
中    華    民    國  100     年    8     月    5     日
                  刑事第十一庭  審判長法  官  翁慶珍
                                      法  官  石家禎
                                      法  官  孫啟強
以上正本證明與原本無異。
如不服本判決應於收受本判決後10日內向本院提出上訴書狀，其
未敘述上訴理由者，並得於提起上訴後10日內向本院補提理由書
狀（均須按他造當事人之人數附繕本）「切勿逕送上級法院」。
中    華    民    國   100    年    8     月    5     日
                                      書記官  劉鴻瑛

附錄本判決論罪科刑法條：
刑法第225條：
對於男女利用其精神、身體障礙、心智缺陷或其他相類之情形，
不能或不知抗拒而為性交者，處 3 年以上 10 年以下有期徒刑
。
對於男女利用其精神、身體障礙、心智缺陷或其他相類之情形，
不能或不知抗拒而為猥褻之行為者，處 6 月以上 5 年以下有期
徒刑。
第 1 項之未遂犯罰之。